臺灣高雄地方法院刑事判決　　　　　　　　　　　　　九十三年度訴字第四八一號
　　公　訴　人　臺灣高雄地方法院檢察署檢察官
　　被　　　告　乙○○
右列被告因偽造文書等案件，經檢察官提起公訴（九十三年度偵字第二０七四號），
本院判決如左：
    主      文
乙○○連續行使偽造私文書，足以生損害於他人，處有期徒刑伍月，如易科罰金，以
參百元折算壹日。如附表一、附表二、附表三偽造署押欄所示偽造「丙○○」之署押
均沒收。
    事      實
一、乙○○因經營生意失利，為償還債務，而基於詐得其兄丙○○名義信用卡之不法
    所有意圖，及行使偽造私文書之概括犯意，未經丙○○之同意，即於民國（下同
    ）九十一年一月間（一月十六日以前），在高雄縣仁武鄉○○○街三七號住處，
    侵占其兄丙○○前辦理所交付而持有之
    街三七號住處由其持有之高雄縣政府稅捐稽徵處九十年地價稅繳款書（親屬間侵
    占
    一年一月初之某日與易沐堂國際有限公司（以下稱簡稱易沐堂公司）負責人即從
    事該公司業務之人康雪霞（未經偵辦）共同登載不實之犯意聯絡，明知丙○○從
    未在易沐堂公司任職，竟將丙○○在該公司任業務經理之不實事項，登載於康雪
    霞執行該公司業務作成在職證明書之文書上，足生損害於丙○○，乙○○並於九
    十一年一月十六日下午約二時許，在上址住處，於富邦商業銀行（下稱富邦銀行
    ）信用卡申請書之申請人簽名欄上偽造附表一編號一之丙○○署押一枚，而偽造
    上開丙○○名義信用卡申請書之私文書，復連同上開之丙○○
    稅繳款書影本及在職證明書，以郵寄方式寄予富邦銀行並行使之，足以生損害於
    富邦銀行及丙○○，且其偽以丙○○名義申請信用卡，使富邦銀行陷於誤認，而
    在九十一年二月間詐得該銀行之卡號0000000000000000號信用
    卡一枚之財物；乙○○且進而在上開信用卡背面持卡人簽名欄上偽造附表一編號
    二之丙○○署押一枚，且偽造足以表示信用卡簽名者丙○○名義於信用卡有效期
    限內有權使用該信用卡之辨識及證明之私文書，並於附表二「假消費、真刷卡」
    之簽帳時及附表三冒名使用信用卡之簽帳時，連續行使上開信用卡背面簽名欄上
    偽造「丙○○」名義之私文書，足以生損害於富邦銀行、丙○○及附表三各編號
    所示之五家特約商店。
二、乙○○取得上開信用卡後，即基於承前詐欺不法所有意圖及行使偽造文書之概括
    犯意，先與年約三、四十歲不知乙○○冒用丙○○名義信用卡之誠運企業行負責
    人之成年男子具共同詐財及偽製信用卡簽帳單會計憑證之犯意聯絡，在附表二編
    號一所示時間、地點，乙○○即冒用上開丙○○名義信用卡，以「假消費、真刷
    卡」之方式，於信用卡簽帳單簽名欄（均一式二聯：即持卡人存根聯、特約商店
    存根聯等二聯）上偽造如附表二編號一所示之丙○○署押二枚，偽造丙○○名義
    之簽帳單私文書，進而行使該偽造之簽帳單私文書，將偽造簽帳單私文書交付上
    開年約三、四十歲之成年男子，且乙○○與上開不詳姓名男子明知丙○○並無如
    附表二編號一所示刷卡金額之消費，但乙○○為自附表二編號一所示特約商店處
    獲得如附表二編號一所示之實得現金，而將丙○○確認消費如前述刷卡金額之「
    假消費」不實事項，填製於簽帳單會計憑證上，該前述不詳姓名男子即給付附表
    二編號一所示實得現金交付予乙○○，並另以表示丙○○確認有附表二編號一所
    示刷卡金額之消費，與向發卡之富邦銀行表示有簽帳消費之意，並簽經收單銀行
    向發卡之富邦銀行請款之用，持上開偽製不實之簽帳單，以附表二編號一所示特
    約商店向該發卡之富邦銀行請款時，使富邦銀行誤信持卡人丙○○將依約償還，
    且誤認係丙○○本人已確認該刷卡金額之消費，而如數代墊附表二編號一所示刷
    卡金額，輾轉交付予前揭年約三、四十歲不詳姓名男子，以此向發卡之富邦銀行
    詐取附表二編號一所示刷卡金額之款項；乙○○次與年約三、四十歲不知乙○○
    冒用丙○○名義信用卡之旭東旅行社有限公司之成年男子具共同詐財及偽造簽帳
    單會計憑證之犯意聯絡，乙○○並承前詐欺不法所有意圖及行使偽造私文書之概
    括犯意，又於附表二編號二所示時間，至附表二編號二所示地點，乙○○即冒用
    上開丙○○名義信用卡，以「假消費、真刷卡」之方式，於信用卡簽帳單簽名欄
    （均一式二聯：即持卡人存根聯、特約商店存根聯等二聯）上偽造如附表二編號
    二所示之丙○○署押二枚，偽造丙○○名義之簽帳單私文書，進而行使該偽造之
    簽帳單私文書，將偽造簽帳單私文書交付旭東旅行社負責人之成年男子，且乙○
    ○及該旅行社負責人之男子均明知丙○○並無於附表二編號二所示特約商店消費
    如附表二編號二之刷卡金額，卻於信用卡簽帳單上假以丙○○在上開特約商店消
    費如附表二編號二所示刷卡金額之不實事項，運用「假消費、真刷卡」之方式，
    乙○○即與該旅行社負責人共同偽製該丙○○名義「假消費、真刷卡」簽帳單之
    會計憑證，以示丙○○確認如附表二編號二所示刷卡金額之消費，向發卡之富邦
    銀行表示有簽帳消費之意，並以上開特約商店經收單銀行向發卡銀行請款之用，
    實際上，該旅行社負責人卻交付如附表二編號二所示之實得現金予乙○○，而使
    發卡之富邦銀行於上開各該特約商店持上開偽填簽帳單請款時，誤信持卡人丙○
    ○將依約償還，且誤認係丙○○本人已確認該刷卡金額之消費而陷於錯誤，如數
    代墊如附表二編號二所示刷卡金額之款項輾轉交付予前揭旅行社負責人男子，足
    生損害於發卡之富邦銀行與丙○○；乙○○再與另一年約三、四十歲不知乙○○
    冒用丙○○名義信用卡之寶貝旅行社股份有限公司之成年男子具共同詐財及偽造
    簽帳單會計憑證之犯意聯絡，乙○○並承前詐欺不法所有意圖及行使偽造私文書
    之概括犯意，又於附表二編號三所示時間，至附表二編號三所示地點，乙○○即
    冒用上開丙○○名義信用卡，以「假消費、真刷卡」之方式，於信用卡簽帳單簽
    名欄（均一式二聯：即持卡人存根聯、特約商店存根聯等二聯）上偽造如附表二
    編號三所示之丙○○署押二枚，偽造丙○○名義之簽帳單私文書，進而行使該偽
    造之簽帳單私文書，將偽造簽帳單私文書交付旭東旅行社負責人之成年男子，且
    乙○○與上開旅行社負責人男子均明知丙○○並無至附表二編號三所示特約商店
    消費，而於信用卡簽帳單上（一式二聯：即持卡人存根聯、特約商店存根聯等二
    聯）假以丙○○在上開特約商店消費如附表二編號三所示之刷卡金額之不實事項
    ，運用「假消費、真刷卡」之方式，乙○○即與該旅行社負責人共同偽製該丙○
    ○名義「假消費、真刷卡」簽帳單之會計憑證，以示丙○○確認如附表二編號三
    所示刷卡金額之消費，與向發卡之富邦銀行表示有簽帳消費之意，並偽以上開特
    約商店經收單銀行向發卡銀行請款之用，實際上上開旅行社負責人之不詳姓名男
    子卻交付如附表二編號三所示之實得現金予乙○○，而使發卡之富邦銀行於上開
    特約商店請款時，誤信持卡人丙○○將依約償還，且誤認係丙○○本人已確認該
    刷卡金額之消費而陷於錯誤，如數代墊如附表二編號三之刷卡金額輾轉交付予前
    揭旅行社負責人男子，足生損害於發卡之富邦銀行與丙○○。
三、乙○○又以上開丙○○之信用卡，承前之詐欺取財之不法所有意圖及行使偽造私
    文書等之概括犯意，以及基於詐欺得利之不法所有意圖，連續於附表三所示之時
    間、地點，向附表三所示之特約商店，刷卡消費如附表三所示之消費種類及消費
    金額，而五次均在上開各次消費金額之信用卡簽帳單上（均一式二聯：即持卡人
    存根聯、特約商店存根聯等二聯）偽造如附表各編號之丙○○署押二枚，並均偽
    造丙○○為上開各次消費金額之信用卡簽帳單私文書，再進而均行使該偽造丙○
    ○名義消費之簽帳單私文書，足以生損害於丙○○、富邦銀行及附表三所示之五
    家特約商店，且以此使用丙○○信用卡並冒丙○○名義簽帳之詐術，使附表三編
    號一、二、三、五所示之特約商店誤認係丙○○本人有前開種類及金額之消費，
    而詐取附表三編號一、二、三、五所示消費金額及消費種類之商品財物，又另使
    附表三編號四所示特約商店陷於誤認係丙○○消費之錯誤，詐得相當於附表三編
    號四所示消費金額之於該特約商店住宿服務之財產上利益。
四、乙○○復承前為自己不法所有意圖之概括犯意，連續於附表四所示時、地，持偽
    冒丙○○名義所取得之上開信用卡，經由富邦銀行高雄分行設於高雄市新興區○
    ○○路一號處所設之提款機，以冒用上開丙○○名義信用卡向富邦銀行詐取預借
    現金之不正方法，由該提款機之自動付款設備自富邦銀行詐得如附表四編號一、
    二、三所示預借金額之款項，得款花用。
五、案經富邦銀行訴由臺灣高雄地方法院檢察署檢察官偵查起訴。
    理       由
一、右開事實業據被告乙○○於偵、審中均坦承不諱，核與告訴人富邦銀行告訴之情
    節相符，且有證人即富邦銀行之法務人員戴宏諺（偵字卷第九頁）及被害人丙○
    ○（偵字卷第一一頁）於警詢時指證足稽，並有富邦銀行信用卡客戶申訴書（本
    院卷第一六頁）、富邦銀行九十三年四月二十七日（九十三）富邦信卡第二０九
    號函（本院卷第一七頁，被告使用之提款機均係設於富邦銀行高雄分行，址設：
    高雄市新興區○○○路一號，並參本院卷第四二頁之電話紀錄）及函附之信用卡
    簽帳單三紙（本院卷第一九～二一頁）、上開信用卡消費明細及帳單（本院卷第
    二二頁）、上開信用卡授權紀錄查詢（本院卷第二三、二四頁，關於預借現金之
    紀錄）、偽造被害人丙○○名義之信用卡申請書（本院卷第二五頁）、丙○○之
    高雄縣政府稅捐稽徵處九十年地價稅繳款書（本院卷第二六頁）、丙○○
    影本（本院卷第二七頁）、易沐堂公司出具不實之丙○○在職證明書（本院卷第
    二八頁），以及說明本案所涉之各信用卡簽帳單均為一式二聯乙節，亦有香港商
    香港上海匯豐銀行九十三年八月六日（九三）港匯銀卡字第０四二七二號函（本
    院卷第七一頁）、聯邦商業銀行九十三年八月十一日（９３）聯銀信卡字第三三
    一三號函（本院卷第七三頁）、大眾商業銀行信用卡部九十三年八月十日卡發字
    第三０七號函（本院卷第七六頁）在卷足憑；從而本案事證明確，被告犯行堪予
    認定。
二、核被告乙○○事實一之偽冒被害人丙○○名義詐取信用卡犯行部分，係犯刑法第
    二百十六條、第二百十條之行使偽造私文書、同法第二百十六條、第二百十五條
    之行使業務登載不實之文書、同法第三百三十九條第一項之詐欺取財等罪；又被
    告於上開信用卡背面持卡簽名欄上偽造丙○○名義之私文書（參照最高法院九十
    三年四月十三日第二次刑事庭會議決議），進而於附表二「假消費、真刷卡」使
    用信用卡時，及附表三冒名使用信用卡時，行使上開偽造信用卡背面丙○○名義
    之私文書亦犯刑法第二百十六條、第二百十條之行使偽造私文書罪；被告事實二
    之以冒用上開丙○○名義信用卡為「假消費、真刷卡」之犯行部分，係犯刑法第
    二百十六條、第二百十條之行使偽造私文書、同法第三百三十九條第一項之詐欺
    取財、商業會計法第七十一條第一款之偽製會計憑證等罪；被告事實三之冒用上
    開丙○○名義信用卡刷卡消費之犯行部分，係犯刑法第二百十六條、第二百十條
    之行使偽造私文書、同法第三百三十九條第一項之詐欺取財、同法第三百三十九
    條第二項之詐欺得利等罪；被告事實四之冒用上開丙○○名義信用卡經提款機詐
    取預借現金之犯行部分，係犯刑法三百三十九條之二第一項之利用自動付款設備
    詐欺罪。至附表四所示被告利用富邦銀行提款機之自動付款設備，以丙○○名義
    信用卡，詐取預借現金之財物部分，係犯刑法第三百三十九條之二第一項之利用
    自動付款設備詐欺罪，公訴人亦誤以刑法第三百三十九條第一項之詐欺取財罪起
    訴；復就附表三編號四被告係以丙○○名義之信用卡，刷卡消費詐得於該編號特
    約商品相當於該編號所示消費金額住宿服務之不法利益乙節，業據被告於審理時
    坦供在卷（本院卷第一０九頁），是其此部分詐取不法利益之所為，應係犯刑法
    第三百三十九條第二項之詐欺得利罪，上開各該起訴法條均應予變更。被告非沐
    易堂公司負責人，亦非從事業務之人，然與從事沐易堂公司經營業務之負責人康
    雪霞間，共同實施業務登載不實在職證明之犯行；又被告非附表二各編號所示特
    約商店負責人，然其與附表二各編號所示特約商店負責人即商業負責人間，共同
    偽製簽帳單會計憑證之違反商業會計法第七十一條第一款犯行，被告雖無從事業
    務之特定關係，亦不具有商業負責人之特定身分，然仍依刑法第三十一條第一項
    規定，以業務登載不實以及偽製會計憑證之共犯論。則被告與沐易堂公司負責人
    康雪霞就登載不實在職證明之業務上文書罪部分，被告與年約三、四十歲誠運企
    業行負責人之男子對詐欺取財、偽製會計憑證等犯行部分，被告與年約三、四十
    歲旭東旅行社有限公司負責人之男子就詐欺取財、偽製會計憑證等犯行部分，以
    及被告與年約三、四十歲寶貝旅行社股份有限公司負責人之男子對於詐欺取財、
    偽製會計憑證等犯行部分，分別均有犯意之聯絡，行為之分擔，就各該犯行部分
    分別均為共同正犯。被告所為業務登載不實在職證明書文書之低度行為，應為行
    使該業務登載不實文書之高度行為所吸收；其於信用卡申請書之申請人簽名欄上
    之偽造丙○○署押，係偽造丙○○名義信用卡申請書之私文書之一部，又偽造信
    用卡申請書私文書之低度行為，應為行使偽造信用卡申請書私文書之高度行為所
    吸收；被告於上開信用卡背面偽造丙○○之署押，係偽造證明丙○○有權使用該
    信用卡之私文書之一部，且偽造該信用卡背面丙○○名義私文書之低度行為，應
    為於附表二、附表三使用該信用卡簽帳時行使上開偽造信用卡背面簽名欄丙○○
    名義之私文書之高度行為所吸收；被告於附表二各編號所示之信用卡簽帳單上偽
    造丙○○之署押，應為偽製丙○○名義假消費之簽帳單之一部；被告於附表三各
    編號所示之信用卡簽帳單私文書上偽造丙○○署押，亦係偽造丙○○刷卡消費簽
    帳單私文書之一部，且偽造各該簽帳單私文書之低度行為，應為行使各該偽造之
    簽帳單私文書高度行為所吸收；上開各該業務登載不實、偽造署押及偽造文書之
    犯行部分，均不另論罪。被告於附表一編號一（信用卡申請書之私文書）、附表
    三各編號所示時地（信用卡簽帳單之私文書）、附表二、附表三各編號所示時地
    （信用卡背面簽名欄之私文書）等之行使偽造私文書，於附表二各編號之偽製會
    計憑證，又詐取上開信用卡、詐欺附表二各編號所示刷卡金額之款項、詐欺附表
    三編號一、二、三、五之財物、詐欺附表四之預借現金款項之詐欺取財犯行，均
    時間緊接，所犯各該罪名均相同，顯係分別出於各該犯罪之概括犯意而為，皆為
    連續犯，爰均依刑法第五十六條之規定分別以一連續行使偽造私文書、連續偽製
    會計憑證、連續詐欺取財、連續利用自動付款設備詐欺等罪論。被告行使業務登
    載不實之文書（在職證明書），如附表三編號四所示之詐欺得利 (住宿費用），
    連續行使偽造私文書（含偽造信用卡申請書、偽造信用卡背面簽名欄證明丙○○
    有權使用該信用卡、偽造信用卡簽帳單等私文書之各行使行為），連續偽製會計
    憑證，連續詐取取財（含前開信用卡、附表二各編號所示刷卡金額之款項，與附
    表三編號一、二、三、五所示之財物之詐欺取財），以及如附表四所示詐取預借
    現金款項之連續利用自動付款設備詐欺等罪間，均有方法結果之牽連關係，為牽
    連犯，應從一重之行使偽造私文書罪處斷，依法併加重其刑。復就被告就附表二
    所為，係「假消費、真刷卡」之犯行，業據其供承綦詳（本院卷第三六、一０八
    頁），是其未有實際消費，而假作丙○○確有如附表二各編號所示刷卡金額之消
    費，並填製虛偽信用卡簽帳單之會計憑證等犯行，係犯係商業會計法第七十一條
    第一款之偽填會計憑證之罪，公訴人雖未就被告所犯之上開附表二各編號之偽填
    會計憑證、於附表二及附表三各編號所示時地簽帳時，行使信用卡背面簽名欄上
    所偽造證明丙○○為信用卡使用人之私文書、行使業務登載不實在職證明之文書
    ，以及附表四編號二之利用自動付款設備詐欺等罪部分起訴，惟查被告所犯於上
    開行使偽造私文書之犯行部分，與經起訴之其他行使偽造私文書罪部分，係連續
    犯；附表四編號二之利用自動付款設備詐欺之犯行部分，與已起訴之附表四編號
    一、三之利用自動付款設備詐欺罪部分，亦連續犯；至行使業務登載不實文書、
    偽製會計憑證等罪部分，與經起訴之犯行部分，有方法結果之牽連關係；均屬裁
    判上一罪，應為起訴效力所及，本院自得併予審酌，附此敘明。又被告前於八十
    七年間因犯偽造文書罪，經本院判處有期徒刑八月確定，且於九十二年九月三十
    日始執行完畢，此有臺灣高等法院被告全國前案紀錄表可按，然被告之本案犯行
    係於九十一年一月起至同年五月間所為，是該等犯行均於前開偽造文書乙案所處
    有期徒刑執行完畢之前所為，顯不合於刑法第四十七條累犯規定之要件，自不得
    依該規定加重其刑，公訴人誤認被告係累犯，並請予加重其刑，尚有誤會。爰審
    酌被告前曾因偽造文書案，已於八十七年七月間起訴，尚未審理完結，即又為本
    案犯行此有臺灣高等法院被告全國前案紀錄表足參，素行非佳，且其假冒其兄丙
    ○○名義詐取信用卡後，並連續以詐取預借現金、「假消費、真刷卡」及詐取財
    物與利益等之方式，多次使用偽冒而得之信用卡，危害交易秩序，顯見惡性不輕
    ，惟念其全部交易金額非鉅，所生實害尚非深重，且犯罪後坦供全部犯行，已顯
    悔意，又被害人丙○○於警詢時即表明並無追究（偵字第一二頁），復與富邦銀
    行達成和解，願意承擔全部債務，有和解筆錄在卷足憑（本院卷第一三七頁）等
    一切情狀，量處如主文所示之刑，並諭知易科罰金之折算標準，以示懲儆。又被
    告偽造如附表一、附表二、附表三偽造署押欄所示被害人「丙○○」之署押，均
    依刑法第二百十九條之規定沒收之。
三、至公訴意旨另以：被告乙○○於附表五所示時間、地點，使用上開丙○○名義之
    信用卡，藉由富邦銀行提款機，以預借現金之方式詐取財物，並詐得如附表五各
    編號所示金額之手續費，因認被告就此涉有詐欺取財罪嫌云云。
  （一）按「犯罪事實應依證據認定之，無證據不得認定其犯罪事實」，又「不能證
        明被告犯罪者，應諭知無罪之判決」，刑事訴訟法第一百五十四條第二項、
        第三百零一條第一項定有明文。
  （二）經查：被告於本院審理時供明：九十一年二月十日預借現金二萬元，手續費
        八百元，同年三月一日預借現金一萬元，手續費四百五十元，該八百元、四
        百五十元的費用，並非其所預借之款項，而係手續費，且其預借二萬元，即
        實際取得二萬元現金等詞（本院卷第一０五、一三二頁），核與證人即被害
        人富邦銀行服務人員亦當庭證述：手續費係外含，不是預扣等語相符（本院
        卷第一三四頁）；再核諸卷附富邦銀行信用卡消費明細及帳單所載：對於被
        告預借現金及預借手續費，均逐筆列載，如：列載預借現金二萬元，緊接下
        筆即載明預借手續費八百元；列載預借現金一萬元，緊接下筆即載明預借手
        續費四百五十元等情（本院卷第二二頁），依此帳單列載之方式，顯可佐證
        預借現金所得之金額，係預借款項之全額，並不預扣手續費，且手續費係發
        卡之富邦銀行另行向信用卡持卡人徵收無誤；由是可知，被告詐取預借現金
        時，僅得所預借款項之金額，並不包括各該預借所需之手續費，而該手續費
        無非發卡銀行事後向信用卡持卡人徵收費用之債務而已，則被告主觀上意圖
        詐取並不包含上開手續費，客觀上又未詐得如附表五所示二筆手續費之款項
        ，實際該手續費之款項僅為信用卡持卡人與富邦銀行間費用徵收之債權債務
        關係，自不構成刑法第三百三十九條第一項之詐欺取財罪。此外，復無其他
        積極證據足認有該詐欺犯行，原應依前揭刑事訴訟法條文規定為無罪之諭知
        ，惟公訴意旨認此部份與前開論罪科刑部分有連續犯之裁判上一罪關係，爰
        不另為無罪之諭知。
據上論斷，應依刑事訴訟法第二百九十九條第一項前段、第三百條，商業會計法第七
十一條第一款，刑法第十一條、第二十八條、第三十一條第一項、第五十六條、第二
百十六條、第二百十條、第二百十五條、第三百三十九條第一項、第二項、第三百三
十九條之二第一項、第五十五條、第四十一條第一項前段、第二百十九條，罰金罰鍰
提高標準條例第二項，判決如主文。
本案經檢察官甲○○到庭執行職務。
中　　　華　　　民　　　國　　  九十三　　  年　　十二　　月　　十五    日
                                  臺灣高雄地方法院刑事第三庭
                                      審判長法  官  黃仁松
                                            法  官  陳玉聰
                                            法  官  高思大
右正本證明與原本無異。
如不服本判決，應於收受送達後十日內向本院提出上訴狀，上訴於台灣高等法院高雄
分院 (須附繕本) 。
                                            書記官  蔡語珊
中　　　華　　　民　　　國　　九十三　　年　　 十二 　　月　　二十三　　日
附錄論罪之條文：
刑法第二百十條
          偽造、變造私文書，足以生損害於公眾或他人者，處五年以下有期徒刑。
刑法第二百十六條
          行使第二百十條至第二百十五條之文書者，依偽造、變造文書或登載不實
          事項或使登載不實事項之規定處斷。
刑法第三百二十條第一項
          意圖為自己或第三人不法之所有，而竊取他人之動產者，為竊盜罪，處五
          年以下有期徒刑、拘役或五百元以下罰金。
刑法第三百三十九條第一項、第二項
          意圖為自己或第三人不法之所有，以詐術使人將本人或第三人之物交付者
          ，處五年以下有期徒刑、拘役或科或併科一千元以下罰金。
          以前項方法得財產上不法之利益或使第三人得之者，亦同。
刑法第三百三十九條之二第一項
          意圖為自己或第三人不法之所有，以不正方法由自動付款設備取得他人之
          物者，處三年以下有期徒刑、拘役或一萬元以下罰金。
商業會計法第七十一條第一款
          商業負責人、主辦及經辦會計人員或依法受託代他人處理會計事務之人員
          有左列情事之一者，處五年以下有期徒刑、拘役或科或併科新台幣十五萬
          元以下罰金：
          一　以明知為不實之事項，而填製會計憑證或記入帳冊者。
附表一：乙○○冒丙○○之名申請信用卡之偽造署押
┌──┬──────────────────┬────────────────┐
│編號│           文           書          │      偽    造   署    押       │
├──┼──────────────────┼────────────────┤
│    │                                    │                                │
│一  │富邦銀行信用卡申請書                │簽名欄上偽造『丙○○』簽名一枚  │
│    │                                    │                                │
├──┼──────────────────┼────────────────┤
│    │富邦銀行信用卡（卡號：0000000│信用卡背面持卡人簽名欄上偽造『曾│
│二  │000000000）                │煥儒』簽名一枚                  │
│    │                                    │                                │
└──┴──────────────────┴────────────────┘
附表二：乙○○冒名使用信用卡之「假消費、真刷卡」部分
┌──┬─────────┬─────────────┬─────┬─────┬─────┬──────────┐
│編號│  刷  卡  時   間 │    刷   卡   地    點    │特約商店  │刷卡金額  │實得現金  │簽帳單上偽造署押    │
│    │                  │                          │          │（新台幣）│（新台幣）│                    │
├──┼─────────┼─────────────┼─────┼─────┼─────┼──────────┤
│    │                  │誠運企業行（高雄市○○路與│誠運企業行│三萬三千六│三萬元    │簽帳單持卡人簽名欄上│
│ 一 │九十一年二月八日  │民族路交叉路附近之民族社區│          │百元      │          │偽造『丙○○』簽名二│
│    │                  │內詳址不知之某屋）        │          │          │          │枚（二聯均各有偽造簽│
│    │                  │                          │          │          │          │名一枚，其中一枚書寫│
│    │                  │                          │          │          │          │，另一枚複寫）      │
├──┼─────────┼─────────────┼─────┼─────┼─────┼──────────┤
│    │                  │旭東旅行社有限公司（高雄市│旭東旅行社│九千九百元│八千八百元│簽帳單持卡人簽名欄上│
│ 二 │九十一年三月八日  │中山路與苓雅路交叉路口附近│有限公司  │          │          │偽造『丙○○』簽名二│
│    │                  │地址不詳之某處）          │          │          │          │枚（二聯均各有偽造簽│
│    │                  │                          │          │          │          │名一枚，其中一枚書寫│
│    │                  │                          │          │          │          │，另一枚複寫）      │
├──┼─────────┼─────────────┼─────┼─────┼─────┼──────────┤
│ 三 │九十一年五月十九日│寶貝旅行社股份有限公司（高│寶貝旅行社│一萬零五百│九千二百元│簽帳單持卡人簽名欄上│
│    │                  │雄市○○路與苓雅路交叉路口│股份有限公│元        │          │偽造『丙○○』簽名二│
│    │                  │附近地址不詳之某處）      │司        │          │          │枚（二聯均各有偽造簽│
│    │                  │                          │          │          │          │名一枚，其中一枚書寫│
│    │                  │                          │          │          │          │，另一枚複寫）      │
├──┴─────────┴─────────────┴─────┴─────┴─────┴──────────┤
│總計﹕刷卡金額新台幣五萬四千元，實拿四萬八千元。                                                              │
└───────────────────────────────────────────────────────┘
附表三：乙○○冒名使用信用卡之詐欺商品、服務部分
┌──┬─────────┬─────────────┬─────┬─────┬─────┬──────────┐
│編號│    時     間     │       地       點        │特約商店  │消費金額  │消費種類  │簽帳單上偽造署押    │
│    │                  │                          │          │（新台幣  │          │                    │
│    │                  │                          │          │ ）       │          │                    │
├──┼─────────┼─────────────┼─────┼─────┼─────┼──────────┤
│ 一 │ 九十一年三月十日 │家福股份有限公司（高雄市河│ 家福股份 │ 二千一百 │購買日常用│簽帳單持卡人簽名欄上│
│    │                  │東路）                    │ 限公司   │ 十二元   │品        │偽造『丙○○』簽名二│
│    │                  │                          │          │          │          │枚（二聯均各有偽造簽│
│    │                  │                          │          │          │          │名一枚，其中一枚書寫│
│    │                  │                          │          │          │          │，另一枚複寫）      │
├──┼─────────┼─────────────┼─────┼─────┼─────┼──────────┤
│ 二 │九十一年三月十六日│家福股份有限公司（高雄市河│家福股份有│一千八百五│購買日常用│簽帳單持卡人簽名欄上│
│    │                  │東路地址不詳之某處）      │限公司    │十六元    │品        │偽造『丙○○』簽名二│
│    │                  │                          │          │          │          │枚（二聯均各有偽造簽│
│    │                  │                          │          │          │          │名一枚，其中一枚書寫│
│    │                  │                          │          │          │          │，另一枚複寫）      │
├──┼─────────┼─────────────┼─────┼─────┼─────┼──────────┤
│ 三 │九十一年四月八日  │大統百貨公司（高雄縣鳳山市│大統百貨公│三千六百二│購買香煙  │簽帳單持卡人簽名欄上│
│    │                  │五甲路地址不詳之某處）    │司        │十五元    │          │偽造『丙○○』簽名二│
│    │                  │                          │          │          │          │枚（二聯均各有偽造簽│
│    │                  │                          │          │          │          │名一枚，其中一枚書寫│
│    │                  │                          │          │          │          │，另一枚複寫）      │
├──┼─────────┼─────────────┼─────┼─────┼─────┼──────────┤
│ 四 │九十一年五月七日  │雅築大飯店（高雄市○○路地│雅築大飯店│一千零九十│住宿費用  │簽帳單持卡人簽名欄上│
│    │                  │址不詳之某處）            │          │元        │          │偽造『丙○○』簽名二│
│    │                  │                          │          │          │          │枚（二聯均各有偽造簽│
│    │                  │                          │          │          │          │名一枚，其中一枚書寫│
│    │                  │                          │          │          │          │，另一枚複寫）      │
├──┼─────────┼─────────────┼─────┼─────┼─────┼──────────┤
│ 五 │九十一年五月十日  │大統百貨公司（高雄縣鳳山市│大統百貨公│一萬零八百│購買香煙  │簽帳單持卡人簽名欄上│
│    │                  │五甲路地址不詳之某處）    │司        │七十五元  │          │偽造『丙○○』簽名二│
│    │                  │                          │          │          │          │枚（二聯均各有偽造簽│
│    │                  │                          │          │          │          │名一枚，其中一枚書寫│
│    │                  │                          │          │          │          │，另一枚複寫）      │
├──┴─────────┴─────────────┴─────┴─────┴─────┴──────────┤
│總計：一萬九千五百七十八元                                                                                    │
└───────────────────────────────────────────────────────┘
附表四：乙○○冒名使用信用卡之預借現金部分
┌──┬────────────┬──────────┬──────────┬────────┐
│編號│     時       間        │  地          點    │   預借現金之對象   │   預借金額     │
├──┼────────────┼──────────┼──────────┼────────┤
│一  │九十一年二月十日上午十一│富邦銀行高雄分行（高│  富邦銀行          │   二萬元       │
│    │時六分許                │雄市新興區○○○路一│                    │                │
│    │                        │號）                │                    │                │
├──┼────────────┼──────────┼──────────┼────────┤
│二  │九十一年二月十一日晚上十│富邦銀行高雄分行（高│  富邦銀行          │   二萬元       │
│    │一時十九分許            │雄市新興區○○○路一│                    │                │
│    │                        │號）                │                    │                │
├──┼────────────┼──────────┼──────────┼────────┤
│三  │九十一年三月一日下午一時│富邦銀行高雄分行（高│  富邦銀行          │   一萬元       │
│    │四十七分許              │雄市新興區○○○路一│                    │                │
│    │                        │號）                │                    │                │
├──┴────────────┴──────────┴──────────┴────────┤
│總計：五萬元                                                                                │
└──────────────────────────────────────────────┘
附表五：乙○○冒名使用信用卡預借現金之手續費部分
┌──┬────────────┬──────────┬────────┐
│編號│     時       間        │  預借現金之對象    │ 預借現金手續費 │
├──┼────────────┼──────────┼────────┤
│一  │九十一年二月十日        │  富邦銀行          │  八百元        │
│    │                        │                    │                │
├──┼────────────┼──────────┼────────┤
│二  │九十一年三月一日        │  富邦銀行          │  四百五十元    │
│    │                        │                    │                │
├──┴────────────┴──────────┴────────┤
│總計：一千二百五十元                                                  │
└───────────────────────────────────┘
